高雄高等行政法院裁定
                                      100年度訴字第186號
原      告　佳勝營造股份有限公司
代　表　人　陳寶全
被      告　財政部高雄市國稅局
代　表　人　何瑞芳
上列當事人間營業稅事件，原告不服財政部中華民國100年2月11
日台財訴字第09900556930號訴願決定，提起行政訴訟，本院裁
定如下︰
　　主  文
原告之訴駁回。
訴訟費用由原告負擔。
　　理  由
一、按「訴願之提起，應自行政處分達到或公告期滿之次日起30
    日內為之。」「訴願事件有左列各款情形之一者，應為不受
    理之決定：．．．2、提起訴願逾法定期間．．．。」訴願
    法第14條第1項及第77條第2款分別定有明文。又提起撤銷訴
    訟以經合法訴願為前提，否則為起訴不備其他要件，行政法
    院應以裁定駁回之，行政訴訟法第107條第1項第10款亦有明
    文。另「送達，於應受送達人之住居所、事務所或營業所為
    之。但在行政機關辦公處所或他處會晤應受送達人時，得於
    會晤處所為之。對於機關、法人、非法人之團體之代表人或
    管理人為送達者，應向其機關所在地、事務所或營業所行之
    。但必要時亦得於會晤之處所或其住居所行之。」「於應送
    達處所不獲會晤應受送達人時，得將文書付與有辨別事理能
    力之同居人、受僱人或應送達處所之接收郵件人員。」亦分
    別為行政程序法第72條第1項、第2項及第73條第1項所明定
    。
二、本件原告因補徵營業稅及罰鍰事件，被告民國99年10月25日
    南區國稅法1字第0990077286號復查決定，經被告同日期文
    號函轉請被告所屬高雄縣分局以99年10月29日南區國稅高縣
    3字第0990066822號函交由郵政機關向原告代表人營業所（
    原為高雄縣鳳山市○○路○○巷98號7樓，因高雄縣與高雄市
    於99年12月25日合併改制為高雄市後，該址改為高雄市○○
    區○○路○○巷98號7樓）送達，於99年11月1日由該址之長谷
    如邑大廈管理委員會管理員郭銘煌簽收，有該送達證書（蓋
    有長谷如邑大廈管理委員會代收信件專用章及郭銘煌簽名）
    、被告上開復查決定書、被告99年10月25日南區國稅法1字
    第0990077286號函、被告所屬高雄縣分局以99年10月29日南
    區國稅高縣3字第0990066822號函、原告營業稅稅籍查詢作
    業資料及經濟部商業司－公司查詢資料（內均載原告營業地
    址為高雄市○○區○○路○○巷98號7樓）附原處分卷可稽，
    且原告嗣後所提出之訴願書，就其營業所亦記載為上址，亦
    有該訴願書附原處分卷可稽。又原告於訴願時設址於高雄縣
    鳳山市，依訴願法第16條第1項規定，應扣除在途期間6日，
    核計原告應提起訴願之期間，係自99年11月2日起算，至99
    年12月7日（星期二）屆滿，惟原告遲至99年12月21日始經
    由被告向財政部提起訴願，亦有上開訴願書（其上蓋有被告
    99年12月21日總收文之日戳可按）；依訴願法第14條第3項
    規定，訴願之提起，以原行政處分機關或受理訴願機關收受
    訴願書之日期為準，則本件訴願之提起，已逾前揭法定不變
    期間，訴願機關以其提起訴願逾期為由，決定訴願不受理，
    揆諸前揭法律規定，核無不合。又本件原告既因逾期提起訴
    願，經訴願決定不受理，即未經合法訴願前置程序，其復提
    起本件撤銷訴訟，應屬不備起訴要件，自為法所不許，應予
    駁回。另依程序不合，實體不究之原則，原告之訴，既因程
    序不合，而予駁回，其實體上之主張，自無庸再予審論，併
    此敘明。
三、依行政訴訟法第107條第1項第10款、第104條、民事訴訟法
    第95條、第78條，裁定如主文。
中　　華　　民　　國　　100　 年　　5　　 月　　9　　 日
             高雄高等行政法院第四庭
                         審判長法官　蘇　秋　津
                               法官　戴　見　草
                               法官　詹　日　賢
以上正本係照原本作成。
如不服本裁定，應於裁定送達後10日內以書狀敘明理由，經本院
向最高行政法院提出抗告（須按對造人數附具繕本）。
中　　華　　民　　國　　100　 年　　5　　 月　　9　　 日

　　　　　　　　　　　　　　 書記官　宋　鑠　瑾